高雄高等行政法院裁定
111年度交抗字第12號
抗  告  人  江茂志                                           
相  對  人  臺南市政府交通局

代  表  人  王銘德              
上列當事人間交通裁決事件，抗告人對於中華民國111年7月25日
臺灣臺南地方法院111年度交字第153號行政訴訟裁定，提起抗告
，本院裁定如下：
　　主  文
一、抗告駁回。
二、抗告訴訟費用新臺幣300元由抗告人負擔。
　　理  由
一、按交通裁決事件之抗告，抗告法院認抗告為無理由者，依行
    政訴訟法第237條之9第3項準用同法第272條規定，再準用民
    事訴訟法第495條之1第1項、第449條第1項規定，應為駁回
    抗告之裁定。次按行政訴訟法第237條之3第2項規定：「交
    通裁決事件中撤銷訴訟之提起，應於裁決書送達後30日之不
    變期間內為之。」準此，交通裁決事件起訴逾越法定期限者
    ，依同法第237條之9第1項準用同法第236條適用第107條第1
    項第6款之規定，應以裁定駁回起訴。
二、抗告人因對相對人民國107年6月20日南市交裁字第78-SX065
    9423號違反道路交通管理事件裁決書（下稱原處分）不服，
    向臺灣臺南地方法院（下稱原審法院）提起撤銷訴訟，經原
    審法院審認抗告人起訴已逾法定不變期間，其起訴不合法，
    乃以111年度交字第153號行政訴訟裁定（下稱原裁定）駁回
    抗告人之訴。抗告人不服，遂提起本件抗告。
三、抗告意旨略以：
  ㈠相對人提不出原處分書從列印顯示裁決日期到郵件裝封到郵
    局郵寄的全程顯示日期時間的錄影畫面，無法證明上述原處
    分書、送達證書等，則是否是寄給抗告人、是否曾經寄出、
    是否信封内裝有跟本案有關的原處分書、又是否有依規定辦
    理公示送達等，相對人無法提出證據證明。故抗告人否認原
    處分裁決違規内容及列印日期時間、送達證書及送達日期的
    真正；亦否認相對人送達證書裡面裝的就是原處分，且無法
    證明裡面有放置跟本案有任何關係的文件資料。惟原裁定未
    查，有刑事訴訟法第379條第10款依法應於審判期日調查之
    證據而未予調查的違法情形。
　㈡抗告人到監理站辦理業務得知有這張罰單掛在監理站電腦時
    ，多達7至8次臨櫃交通裁決所要求開交通事件裁決書，均遭
    到拒絕，理由是沒有經過向警方陳述（申訴）不能直接開裁
    決書（有全程錄音為證）等語。
四、本院之判斷： 
  ㈠按「送達，於應受送達人之住居所、事務所或營業所為之。
    但在行政機關辦公處所或他處會晤應受送達人時，得於會晤
    處所為之。」「於應送達處所不獲會晤應受送達人時，得將
    文書付與有辨別事理能力之同居人、受雇人或應送達處所之
    接收郵件人員。」「（第1項）送達，不能依前2條規定為之
    者，得將文書寄存送達地之地方自治或警察機關，並作送達
    通知書兩份，一份黏貼於應受送達人住居所、事務所、營業
    所或其就業處所門首，另一份交由鄰居轉交或置於該送達處
    所信箱或其他適當位置，以為送達。（第2項）前項情形，
    由郵政機關為送達者，得將文書寄存於送達地之郵政機關。
    （第3項）寄存機關自收受寄存文書之日起，應保存3個月。
    」「書面之行政處分自送達相對人及已知之利害關係人起；
    ……依送達、通知……之內容對其發生效力。」分別為行政程序
    法第72條第1項、第73條第1項、第74條及第110條第1項所明
    定。上述法條所稱「送達」，指行政機關將文書交付行政程
    序關係人，使其知悉文書內容之謂。送達不能依行政程序法
    第72條、第73條規定為之者，既得依同法第74條之方式以為
    送達，且該條並無如訴願法第47條第3項準用行政訴訟法第7
    3條寄存送達之規定，自應認依行政程序法第74條所定送達
    方法為送達者，以送達人將行政機關之文書寄存送達地之郵
    政機關，即發生送達之效力。
  ㈡經查，原處分係於107年6月26日送達抗告人之戶籍地，因未
    獲會晤抗告人本人，亦無受領文書之同居人、受僱人或應送
    達處所之接收郵件人員，乃於同日將之寄存在送達地之仁德
    二空郵局，並作成送達通知書2份，1份黏貼於應受送達人住
    居所門首，另1份置於該送達處所信箱內以為送達，此有原
    處分書暨送達證書附於原審卷（第47-48頁），依行政程序
    法第74條第1、2項規定意旨，應認原處分書於107年6月26日
    寄存當日即已發生合法送達之效力。從而，計算抗告人提起
    撤銷訴訟之期間，應自寄存送達翌日即107年6月27日起算30
    日，並依行政法院訴訟當事人在途期間標準第2條第1項規定
    ，加計在途期間2日，算至107年7月28日，惟是日為星期六
    ，應順延至107年7月30日（星期一），即已屆滿。抗告人遲
    至111年6月6日始提起本件訴訟，有起訴狀之收狀日期可憑
    （原審卷第11頁），顯逾上述起訴之法定不變期間甚明。則
    原裁定以抗告人起訴已逾法定不變期間，且其情形不能補正
    ，其起訴自非合法為由，予以駁回，並無違誤。又本件起訴
    既已逾期，抗告人所述原處分書及送達證書作成之真正及關
    於舉發程序違法之實體爭議事項，原審未予審究，亦無不合
    。抗告意旨仍執前詞，指摘原裁定違法，求予廢棄，為無理
    由，應予駁回。
五、結論：抗告無理由。　　　　
中　　華　　民　　國　　111 　年　　9 　　月　　29　　日
             高雄高等行政法院第三庭
                         審判長法官　林　彥　君  
                               法官　廖　建　彥  
                               法官　黃　堯　讚
以上正本係照原本作成。
不得抗告。
中　　華　　民　　國　　111 　年　　9 　　月　　29　　日

                              書記官　江　如　青